de: Sprühmuster des Hochdruckreinigers: 0° (Bleistiftstrahl); 15°; 25°; 40°; 65° (Seife); Einstellbar; Turbo/Rotationsmotor; Variabel; Sonstiges
ko: 고압 세척기 분사 패턴: 0°(펜슬 젯); 15°; 25°; 40°; 65°(솝); 조절식; 터보/로터리; 가변; 기타
es: Patrón de rociado de la hidrolavadora: 0° (boquilla tamaño lápiz); 15°; 25°; 40°; 65° (jabón); Ajustable; Turbo/rotativo; Variable; Otros
zh-TW: 高壓清洗機噴射模式: 0° (鉛筆式噴射); 15°; 25°; 40°; 65° (肥皂); 可調節式; 渦輪/旋轉; 可變; 其他
nb: Høytrykksspylerens sprøytemønster: 0° (blyantstråle); 15°; 25°; 40°; 65° (såpe); Regulerbar; Turbo/roterende; Variabel; Annet
fr: Type de jet du nettoyeur haute pression: 0° (jet crayon); 15°; 25°; 40°; 65° (savon); Ajustables; Turbo/rotatif; Variable; Autre
ru: Схема распыления мойки высокого давления: 0° (компактная струя); 15°; 25°; 40°; 65° (мыло); Регулируемая; Турбо/роторный; Вариативная; Другое
zh-CN: 高压清洗机喷射模式: 0°（集束水流）; 15°; 25°; 40°; 65°（皂液）; 可调节; 涡轮/旋转; 可变; 其他
hu: Magasnyomású mosó permetezési mintázata: 0° (ceruzasugár); 15°; 25°; 40°; 65° (szappan); Állítható; Turbó/forgó; Átalakítható; Egyéb
ro-RO: Tipul de jet al mașinii de spălat sub presiune: 0° (jet creion); 15°; 25°; 40°; 65° (săpun); Reglabil; Turbo/rotativ; Variabil; Altele
en: Pressure washer spray pattern: 0° (pencil jet); 15°; 25°; 40°; 65° (soap); Adjustable; Turbo/rotary; Variable; Other
lt-LT: Aukšto slėgio plovyklos purškimo tipas: 0° (pieštuko srovė); 15°; 25°; 40°; 65° (muilas); Reguliuojamas; Turbo/rotacinis; Keičiamas; Kita
hr-HR: Uzorak prskanja tlačnog čistača: 0° (uski mlaz); 15°; 25°; 40°; 65° (sapun); Podesivo; Turbo/rotacijski; Varijabilna; Ostalo
fi: Painepesurin suihkukuvio: 0° (pistesuihku); 15°; 25°; 40°; 65° (pesuaine); Säädettävä; Turbo/pyörivä; Muuttuva; Muu
sk-SK: Vzor rozstreku tlakového čističa: 0° (bodová dýza); 15°; 25°; 40°; 65° (mydlo); Nastaviteľné; Turbo/rotačný; Variabilné; Iné
bg-BG: Модел на пръскане на водоструйка: 0° (силна струя); 15°; 25°; 40°; 65° (сапунена струя); Регулируемо; Турбо/ротационно; Променливо; Друго
vi: Kiểu phun của máy rửa áp lực: 0° (tia nước thẳng như bút chì); 15°; 25°; 40°; 65° (xà phòng); Có thể điều chỉnh; Turbo/xoay; Thay đổi; Khác
ja: 高圧洗浄機のスプレーパターン: 0°（ペンシルジェット）; 15°; 25°; 40°; 65°（石鹸）; 調整可能; ターボ/ロータリー; 可変; その他
tr: Basınçlı yıkama makinesi püskürtme deseni: 0° (kalem jeti); 15°; 25°; 40°; 65° (sabun); Ayarlanabilir; Turbo/döner; Değişken; Diğer
el: Μοτίβο ψεκασμού πλυστικού υψηλής πίεσης: 0° (πίδακας μολυβιού); 15°; 25°; 40°; 65° (σαπούνι); Ρυθμιζόμενο; Turbo/περιστροφικό; Μεταβλητό; Άλλο
th: รูปแบบการฉีดน้ำของเครื่องฉีดน้ำแรงดันสูง: 0° (เจ็ทเส้นตรง); 15°; 25°; 40°; 65° (พ่นน้ำยาทำความสะอาด); แบบปรับได้; แบบเทอร์โบ/แบบหมุน; ปรับได้; อื่นๆ
pl: Wzór natrysku myjki ciśnieniowej: 0° (strumień punktowy); 15°; 25°; 40°; 65° (do detergentu); Regulowane; Turbo / rotacyjna; Zmienne; Inne
cs: Tvar rozstřiku tlakového čističe: 0° (tužkový proud); 15°; 25°; 40°; 65° (mýdlo); Nastavitelné; Turbo/rotační; Variabilní; Jiné
it: Modello di getto dell'idropulitrice: 0° (getto di matita); 15°; 25°; 40°; 65° (sapone); Regolabile; Turbo/rotativo; Variabile; Altro
pt-PT: Padrão de pulverização da lavadora de alta pressão: 0° (jato fino); 15°; 25°; 40°; 65° (sabão); Ajustável; Turbo/rotativo; Variável; Outro
pt-BR: Padrão de pulverização da lavadora de alta pressão: 0° (jato concentrado); 15°; 25°; 40°; 65° (aplicação de detergente); Ajustável; Turbo/rotativo; Variável; Outro
sl-SI: Vzorec pršenja visokotlačnega čistilnika: 0° (svinčasti curek); 15°; 25°; 40°; 65° (milo); Prilagodljivo; Turbo/rotacijski; Spremenljive; Druga
da: Højtryksrensers sprøjtemønster: 0° (blyantstråle); 15°; 25°; 40°; 65° (sæbe); Justerbar; Turbo/roterende; Variabel; Andet
sv: Sprutmönster för högtryckstvätt: 0° (pennstråle); 15°; 25°; 40°; 65° (tvål); Justerbar; Turbo/roterande; Variabel; Övrigt
nl: Sproeipatroon van hogedrukreiniger: 0° (potloodstraal); 15°; 25°; 40°; 65° (zeep); Verstelbaar; Turbo/rotatie; Variabel; Overig